最  高  行  政  法  院  判  決
                                     100年度判字第2051號
上  訴  人  王遠直
被 上訴 人  臺北市政府
代  表  人  郝龍斌
上列當事人間徵收補償事件，上訴人對於中華民國100年1月13日
臺北高等行政法院97年度訴字第3034號判決，提起上訴，本院判
決如下：
    主  文
上訴駁回。
上訴審訴訟費用由上訴人負擔。
    理  由
一、緣坐落臺北市○○區○○段○○段570-1號、572號土地，經
    被上訴人以民國96年1月3日府地四字第09506642800號公告
    徵收，作為中正397號公園工程用地。上訴人認其所有同段5
    72號土地（下稱系爭土地）之地價補償偏低，於公告期間提
    出異議，被上訴人以96年2月9日府地四字第09630321700號
    函復地價並未偏低，上訴人乃於96年3月8日提起復議，被上
    訴人將全案提交臺北市地價及標準地價評議委員會（下稱地
    價評議委員會）決議：「本案徵收補償地價，均依法令規定
    及法定作業程序辦理，依法並無違誤，維持原評定結果。」
    ，被上訴人以96年6月14日府地四字第09631505300號函（下
    稱原處分）復上訴人復議結果。上訴人不服，遂循序提起行
    政訴訟。
二、上訴人於原審起訴主張：(一)依本院94年度判字第208號、95
    年度判字第900號及第2143號判決意旨，縱認行政機關之決
    定有「判斷餘地」之適用，惟就其判斷否違背法令、事實認
    定有無錯誤、是否逾越權限或濫用權力或怠為裁量等事項，
    行政法院仍得予以審查；若行政處分所根據之事實不符論理
    或經驗法則、基於與事件無關之考量、組織不合法、未遵守
    法定程序、違反平等原則及一般公認價值判斷標準，行政法
    院亦得為審查。又依本院90年度判字第1281號、93年度判字
    第1127號、95年度判字第2143號等判決意旨，行政機關於訂
    定裁量基準時，除作原則性或一般性裁量基準之決定外，仍
    應為例外情形時之裁量基準，且就不同事實為處分，如未分
    辨其不同情節，則不符法律授權裁量旨意，即屬「裁量逾越
    」或「裁量權濫用」之違法。(二)被上訴人未依臺北市實施地
    價調查估計作業要點規定，就區段地價估價報告表上買賣實
    例核實調查認定，亦未依地價調查估計規則予以調整，有怠
    為裁量之違法。(三)地價評議委員會未實際審核所蒐集買賣案
    例內容之真偽及合理性、未就實質內容加以審核，所為之地
    價評議即無從為判斷餘地之主張。(四)被上訴人對具特殊交易
    之案例未依地價調查估計規則予以修正地價，另有虛灌建物
    裝潢及庭園設施等費用之情事，致有作成決定所根據之事實
    ，顯未調查並裁量該房地於該級距中是否有影響及費用之個
    別因素，不符論理或經驗法則，所為決定即有裁量濫用之違
    法情事。(五)被上訴人未依正常交易價格如參酌臺灣銀行標售
    土地之估價確實查明地價，況96年土地現值之公告地價第12
    0地價區段為新臺幣（下同）263,000/㎡元、第264地價區段
    為152,000㎡元，被上訴人卻未附理由即調整為221,000/㎡
    元、128,000/㎡元，顯然係為達成依法加計徵收之加成補償
    成數而先壓低地價，愚弄人民，有違誠信原則等語。求為「
    (1)原行政處分、原異議決定處分、原復議決定處分及原訴願
    決定均撤銷。(2)被上訴人應另為適法之處分。」之判決。
三、被上訴人則以：(一)被上訴人辦理土地公告現值作業，係依平
    均地權條例暨其施行細則、地價調查估計規則、地價評議委
    員會作業規範等有關法令規定辦理，有○○○區段○○○○
    區段地價，均提地價評議委員會評定，計算宗地地價後公告
    ，故區段估價與一般宗地估價有別。(二)系爭土地位於和平西
    路及廈門街交叉口附近，中油和平西路加油站後方，都市計
    畫劃屬公園用地，面積為230㎡，除其中16㎡○○○區○○○○
    ○○○路線價區段範圍外，其所毗鄰之非公共設施保留地均
    ○○○區○○○○○○○區段，被上訴人辦理96年公告土地現
    值作業時，乃將214㎡劃屬第264號地價區段，另16㎡劃○○
    ○區○○○○○○○路線價區段範圍，併同中正區段提請地價
    評議委員會第30次會議評定後，依地價調查估計規則第23條
    第3款規定計算宗地單位地價結果為134,470/㎡元，併同全
    市土地以96年1月1日府地二字第09533320400號為公告，並
    無違誤。又系爭土地徵收補償地價，依據96年公告土地現值
    所屬第120號、第264號地價區段之地價，經依地價調查估計
    規則第21條規定估計之區段地價依序為263,000/㎡元、152,
    000元/㎡元，地價評議委員會第30次會議考量公告土地現值
    依平均地權條例第46條規定除為補償徵收土地地價之依據，
    亦為審核土地移轉現值之依據，具有公益衡平性，至與一般
    正常交易價格差額部分，可由加成補償填補，爰評定通過之
    區段地價依序分別為221,000/㎡元及128,000/㎡元。本件評
    定後之公告現○○○區段○○○區段地價之比例為84％，於
    加計加成補償成數2成後，補償地價佔一般正常交易價格之
    比例為100.8％，合於土地徵收條例第30條規定。(三)系爭土
    地僅面臨4公尺寬之重慶南路3段65巷6弄，且附近建物多為
    老舊公寓，其所屬第120號一般路線價區段及第264號一般地
    價區段土地，都市計畫為第3之1種住宅區及第3種住宅區（
    容積率分別為300％及225％），其現況分別多為4至7層樓及
    4至5層樓老舊建物。至第122號一般路線價段乃和平西路1段
    （30公尺）兩側一般路○○區段○○區段南、北側都市計畫
    分別為第2種商業區及第3種商業區（特）（原屬第2種商業
    區），容積率均為630％，現況多為12層樓以上大樓，上開
    第120號、第264號及第122號地價區段之96年地價經地價評
    議委員會第30次會議評定分別為221,000/㎡元、128,000/㎡
    元及399,000/㎡元，無論土地使用管制、工商活動、房屋建
    築現況及交通運輸等條件，均無法相提並論，其區段地價自
    應有所差異。(四)上訴人所引臺灣銀行標售土地案例，因標售
    案例係由投標者就個別宗地之區位、地形、地勢及未來發展
    空間等因素，預估將來開發後房地產銷售價格、營造或施工
    費等各項成本及相關費用，推算土地價格，故其價格為競標
    所生，屬宗地價格，與系爭土地以區段估價者不同，估價程
    序亦不相同，不可相提並論。又上訴人所提河堤段4小段570
    號、570-1號及607號土地兩件買賣實例，係分別為和平西路
    1段120號1樓（含地下1層）、重慶南路3段65巷6弄8號1樓之
    房地買賣案例，非素地買賣，與本件情形不同。(五)系爭土地
    於93年3月19日都市計畫變更為公園用地，其近年來公告土
    地現值除87年至93年因房地產景氣不佳，該等年期反映地價
    調查、動態之公告土地現值而有下跌情形外，自94年以後隨
    著房地景氣好轉，反映地價調查、動態之各年度公告土地現
    值，則為上漲情形，且上訴人於94年12月21日買賣取得土地
    ，申報土地移轉現值為124,122/㎡元，迄96年系爭土地被徵
    收前，並未對公告土地現值提出偏低之異議，故主張被上訴
    人刻意壓低系爭土地之96年公告土地現值，恐有誤解等語，
    資為抗辯。
四、原審斟酌全辯論意旨及調查證據之結果，以：(一)地價評議委
    員會所評定之公告土地現值，涉及專業性、經驗性之判斷，
    基於司法、行政權分立之原則，法院原則上承認行政機關就
    此等事項之決定，有「判斷餘地」。但如其判斷有恣意濫用
    及其他違法情事如：1.行政機關所為之判斷，是否出於錯誤
    之事實認定或錯誤之資訊。2.行政機關之判斷，是否有違一
    般公認之價值判斷標準。3.行政機關之判斷，是否違反法定
    之正當程序。4.作成判斷之行政機關，其組織是否合法且有
    判斷之權限。5.行政機關之判斷，是否出於與事物無關之考
    量，亦即違反不當連結之禁止。6.行政機關之判斷，是否違
    反相關法治國家應遵守之原理原則，如平等原則、公益原則
    等，法院亦得加以審查。而決定區段地價，應視土地使用管
    制、工商活動、房屋建築現況及交通運輸等條件，並經由有
    專業知識或經驗之委員加以判斷，系爭土地屬第120號一般
    路線價區段及第264號一般地價區段土地，都市計畫為第3之
    1種及第3種住宅區（容積率分別為300％及225％），其現況
    分別多為4至7層樓及4至5層樓老舊建物，而其鄰近之第122
    ○○○區段○○○○○○路1段（30公尺）兩側一般路○○
    區段○○區段南、北側都市計畫分別為第2種商業區及第3種
    商業區（特）（原屬第2種商業區），容積率均為630％，現
    況多為12層樓以上大樓，故上開第120號、264號及122號地
    價區段經地價評議委員會第30次會議評定分別為221,000/㎡
    元、128,000/㎡元及399,000/㎡元，其判定區段地價，本有
    較宏觀之觀察視角，買賣實例之調查估價只是供專業判斷之
    參考資料之一。縱地價評議委員會評定系爭土地96年公告現
    值時，未附計算公式及理由，亦難逕謂其未經專業判斷或該
    判斷程序係基於錯誤資訊或有違反法定正當程序、一般公認
    之價值判斷、不當連結之禁止、平等原則、公益原則之情事
    ，縱其專業認定與上訴人之見解不同，法院亦應尊重。觀諸
    上訴人於94年12月21日買賣取得系爭土地時，其申報土地移
    轉現值為124,122/㎡元，被上訴人96年1月1日府地二字第09
    533320400號公告系爭土地公告現值為134,470/㎡元，後者
    較前者為高，可見被上訴人顯無刻意壓低，且上訴人自取得
    系爭土地所有權後至公告徵收日止，均未對系爭土地之公告
    土地現值提出偏低之異議，足證地價評議委員會之評定並無
    違反一般人通念，其再依公告現值加計2成為徵收補償標準
    ，亦未偏低。(二)依地價調查估計規則第21條規定，可知區段
    地價之估價，未禁止只有一個實例之採樣，並未如土地估價
    技術規範第84條規定必須各選擇至少3件實例，推算出試算
    價格。且地價調查估計規則第6條並未就如何採樣為規定，
    有關買賣實例之調查本無法涵蓋全部實例，而必須有所取捨
    ，況買賣主告知之訊息亦未必正確，實無法要求百分之百精
    準。上訴人所引臺灣銀行招標南海段2小段513號等土地號標
    售資料，係由投標者就個別宗地之區位、地形、地勢、公共
    設施、周邊環境及未來發展空間等因素，預估將來開發後房
    地產銷售之價格，並預估該標的所需花費之營造或施工費、
    規劃設計費、廣告費、銷售費、管理費、稅捐及其他負擔、
    資本利息、開發或建築利潤等各項成本及相關費用推算而出
    ，故其價格為競標所產生，是否可採○○○區○○○○○區段
    地價之買賣實例（或修正為一般價格後再採為買賣實例），
    乃屬見人見智之價值判斷問題，被上訴人未將之採為區段地
    價之買賣實例，難謂「採樣程序違法」。另，河堤段4小段
    570號、570-1號及607號土地之買賣實例，分屬和平西路1段
    120號1樓（含地下1層）、重慶南路3段65巷6弄8號1樓之房
    地買賣案例，非素地買賣，其買賣總額已包含建物價額，又
    移轉樓層均為1樓，使用效益明顯優於其他樓層，買賣總價
    相較其他樓層換算者為高，如以買賣總價除以移轉持分土地
    換算之土地單價，較其他樓層者為高，不宜作為徵收地價及
    加成補償計算依據。(三)地價調查估計規則第14條已就買賣價
    格之估價為規定，然既屬「估價」，本即涉及估價人員之價
    值判斷，且其估價基礎有時係依買賣主之「告知」，所告知
    之價格亦未必正確，不能因估價受限於技術無法十分精準，
    即謂其估價程序違法。又上訴人雖以本件編號28號之買賣屬
    「急買急賣」之情形，或因臨馬路僅6.8米建築線深度不足
    依建築法規屬於畸零地須與後面土地合併使用，或因於93年
    6月間經法院拍賣交易致交易價格應屬偏低等情，主張被上
    訴人之估價有違誤云云；惟，系爭土地未面臨30米寬之和平
    西路，僅臨4米寬之重慶南路3段65巷6弄，且附近建物多為
    老舊公寓，其土地價值顯然較低。上訴人所主張之買賣實例
    情況，是否屬地價調查估計規則第7條第1款之「急買急賣」
    或同條第11款之「其他特殊交易」，承辦人員尚須判斷其所
    探知之成交價格是否真實，再為個案價值判斷。故均屬見人
    見智之價值判斷，被上訴人未認定屬於「急買急賣」或「交
    易價格應屬偏低」，縱與上訴人判斷不同，亦尚難謂被上訴
    人估價程序已達違法程度，上訴人主張尚不足採。另，房屋
    老舊時價格低落，其裝潢、設備及庭園設施等價值有時反而
    會高過房屋價值，乃公眾周知，系爭土地所處地價區段附近
    建物既多為老舊公寓，其裝潢、設備及庭園設施等價值縱占
    房屋總價比例較高，亦難謂被上訴人之估價與一般人之價值
    判斷有違。何況就裝潢、設備及庭園設施等之估價涉及價值
    判斷，縱與上訴人之見解不同，亦難謂被上訴人之估價程序
    已達「違法」程度。再，被上訴人於120地價區段2筆買賣實
    例之估價表上只記載年沒有日期，僅文書格式及書寫之疏漏
    ，難謂已使估價程序達於違法之程度，上訴人雖主張被上訴
    人於264地價區段之編號24號、172號、158號之買賣實例調
    查估價表中，虛灌裝潢及設備、庭園費用，故意壓低土地價
    格云云，但買賣實例估價表第（33）項裝潢、設備及庭園設
    施等價值，本係「推估」，本即隱含承辦人員對「買賣主所
    告知價格是否正確」、「裝潢設備庭園客觀市價」之價值判
    斷，無法十分精準，亦僅提供地價評議委員參考，故亦難以
    此推斷被上訴人之估價程序違法。(四)綜上，原處分並無不合
    ，兩造其餘攻擊防禦方法均與本件判決結果不生影響，故不
    逐一論述等詞，資為論據，駁回上訴人在原審之訴。
六、本院查：
  (一)按「土地徵收，依本條例之規定，本條例未規定者，適用其
    他法律之規定。」「其他法律有關徵收程序、徵收補償標準
    與本條例牴觸者，優先適用本條例。」「被徵收之土地，應
    按照徵收當期之公告土地現值，補償其地價。在都市計畫區
    內之公共設施保留地，應按毗鄰非公共設施保留地之平均公
    告土地現值，補償其地價。前項徵收補償地價，必要時得加
    成補償；其加成補償成數，由直轄市或縣（市）主管機關比
    照一般正常交易價格，提交地價評議委員會於評議當年期公
    告土地現值時評定之。」「本條例第30條第1項所稱徵收當
    期之公告土地現值，指徵收公告期滿次日起算第15日之公告
    土地現值。但徵收公告後，公告土地現值依平均地權條例第
    46條規定評定，加成補償成數依本條例第30條第2項規定評
    定，…」土地徵收條例第1條第2項、第3項、第30條及其施
    行細則第30條第1項分別定有明文。次按「本條例實施地區
    內之土地，政府於依法徵收時，應按照徵收當期之公告土地
    現值，補償其地價。在都市計畫區內之公共設施保留地，應
    按毗鄰非公共設施保留地之平均公告土地現值，補償其地價
    ，其地上建築改良物，應參照重建價格補償。」「直轄市或
    縣（市）政府對於轄區內之土地，應經常調查其地價動態，
    繪○○○區段○○○○區段地價後，提經地價評議委員會評
    定，據以編製土地現值表於每年1月1日公告，作為土地移轉
    及設定典權時，申報土地移轉現值之參考；並作為主管機關
    審核土地移轉現值及補償徵收土地地價之依據。」「本條例
    第10條所稱毗鄰非公共設施保留地之平均公告土地現值，指
    毗鄰各非公共設施保留地區段地價之加權平均數；於每年編
    製土地現值時，依第63條規定計算之。」「直轄市或縣（市
    ）主管機關依本條例第46條規定查估土地現值時，對都市計
    畫公共設施保留地之地價，應依左列規定辦理：……五前4
    款以外之保留地，以毗鄰非保留地之區段地價平均計算。」
    「前項所稱平均計算，指按毗鄰各非保留地之區段線比例加
    權平均計算。」亦為平均地權條例第10條、第46條及其施行
    細則第7條第1項、第63條第1項第5款、第2項所明定。又，
    都市計畫法第49條亦規定：「依本法徵收或區段徵收之公共
    設施保留地，其地價補償以徵收當期毗鄰非公共設施保留地
    之平均公告土地現值為準，必要時得加成補償之。但加成最
    高以不超過40％為限；…前項公共設施保留地之加成補償標
    準，由當地直轄市、縣（市）地價評議委員會於評議當年期
    土地現值時評議之。」。再，土地法施行法第40條規定：「
    地價調查估計及土地建築改良物估價之估價標的、估價方法
    、估價作業程序、估價報告書格式及委託估價等事項之規則
    ，由中央地政機關定之。」；地價調查估計規則第1條規定
    ：「本規則依土地法施行法第40條規定訂定之。依本規則所
    為之地價調查估計，應符合平均地權條例有關規定。」；第
    4條規定：「（第1項）地價調查應以買賣實例為主，無買賣
    實例者，得調查收益實例。…。」；第18條規定：「（第1
    項）劃分地價區段時，應攜帶地籍圖、地價分布圖及地價區
    段勘查表實地勘查，以鄉（鎮、市、區）為單位，斟酌地價
    之差異、當地土地使用管制、交通運輸、自然條件、土地改
    良、公共建設、特殊設施、工商活動、房屋建築現況、土地
    利用現況、發展趨勢及其他影響地價因素，於地籍圖上將地
    價相近、地段相連、情況相同或相近之土地劃為同一地價區
    段。……（第4項）公共設施保留地應單獨劃分地價區段。
    但其毗鄰之非公共設施保留地均○○○區段○○○○○區段
    時，得併入毗鄰之非公共設施保留地劃為同一地價區段。」
    ；第21條規定：「（第1項）估計區段地價之方法如下：一
    有買賣實例或收益實例估計正常單價之區段，以調整至估價
    基準日之實例土地正常單價，求其中位數○○○區段○區段
    地價。二無買賣實例及收益實例之區段，應於鄰近或適當地
    區選取2個以上使用分區或編定用地相同，且依前款○○○
    區段○○○區段，作為基準地價區段，按影響地價區域因素
    評價基準表及影響地價區域因素評價基準明細表，修正估計
    目○○○區段○區段地價。無法選取使用分區或編定用地相
    同之基準地價區段者，得以鄰近使用性質類似或其他地價區
    段之區段地價修正之。……（第3項）第1項第1款所稱之中
    位數，指土地正常單價調整至估價基準日之單價，由高而低
    依序排列。其項數為奇數時，取其中項價格為中位數；其項
    數為偶數時，取中間2項價格之平均數為中位數；實例為1個
    時，以該實例之土地正常單價為中位數。…」；第23條規定
    ：「宗地單位地價之計算方法如下：一屬於繁榮街道路線價
    區段之土地，由直轄市或縣（市○○○○○○○○街道路線
    價區段宗地單位地價計算原則計算。二其○○○區段○○○
    ○○區段地價作為宗地單位地價。三跨越2個以上地價區段
    之土地，分別按各該區段之面積乘以各該區段地價之積之和
    ，除以宗地面積作為宗地單位地價。…」。
  (二)上訴人以原判決違背法令，主張意旨略以：(1)地價評議委員
    會所為之地價決定，非屬地方自治事項之決定，其性質上是
    否具有高度屬人性或專業技術性，原判決未為說明，遽認所
    為之地價決定有「判斷餘地」之適用，自有判決不備理由之
    違法。參諸司法實務，民事事件之爭訟，法院對於土地之價
    值並不參考地價評議委員會所決定之「公告現值」，而係委
    託民間土地鑑價機構為之，足見地價之決定，並不具高度屬
    人性或專業技術性之性質，即非屬「判斷餘地」之範圍，原
    判決所為之認定，顯非合法。(2)依被上訴人提出之買賣實例
    調查估價表第33項所載，全棟建築之裝潢設備及庭園設施根
    本不存在，但被上訴人卻以有裝潢設備及庭院設施作為買賣
    調查實例之計價標準而決定地價，即屬誤認事實，則其於法
    律適用之涵攝，亦屬錯誤。蓋既無裝潢，則地價之計算即不
    得扣掉裝潢價格再除以既定面積，亦為證人何崇正所肯認。
    被上訴人之決定，既有事實誤認，依司法院釋字第319號、
    第553號解釋意旨，即無判斷餘地之適用，原判決卻認本件
    有判斷餘地之適用，明顯違背上開解釋意旨等語。
  (三)惟，依地價評議委員會組織規程第4條之規定，地價評議委
    員會之成員，包括議員代表、地方公正人士、對地價有專門
    知識之人士、建築師公會代表、銀行公會代表及地政、財政
    、工務或都市計畫、建設及農林機關主管等。顯見有關地價
    及徵收補償地價加成補償成數之判斷，係經由地價評議委員
    會所作成，而其特性在於經由不同屬性之代表，根據不同之
    見解，獨立行使職權，共同作成決定，應認享有判斷餘地。
    在判斷餘地範圍內，行政法院祗能就行政機關判斷時，有無
    遵守法定秩序、有無基於錯誤之事實、有無遵守一般有效之
    價值判斷原則、有無夾雜與事件無關之考慮因素等事項審查
    ，其餘有關行政機關之專業認定，行政法院應予尊重。本件
    原判決以地價評議委員會就系爭土地之公告現值及徵收補償
    地價與加成補償成數等所為之判斷，具有專業判斷性，故有
    其判斷餘地，依上說明，核屬有據。至法院審理民事事件時
    ，一般證據之調查方法均尊重雙方當事人之請求而決定，故
    縱使民事法院審理有關土地之爭議事件，實務上委託民間土
    地鑑價機構為之，亦與地價評議委員會所為之地價評議有別
    ，無足據為該地價評議不具高度專業性判斷之主張，上訴人
    執詞主張地價評議委員會所為地價之決定，並不具高度屬人
    性或專業技術性之性質，即非屬「判斷餘地」之範圍，自非
    可採。
  (四)系爭土地於93年間經公告為中正397號公園工程用地，被上
    訴人報請內政部以95年12月22日台內字第0950201418號核准
    徵收後，以96年1月3日府地四字第09506642800號公告徵收
    。又系爭土地係位於和平西路1段（南側）及廈門街交叉口
    附近，中油和平西路加油站後方，未面臨和平西路1段，依
    都市計畫劃屬公園用地，系爭土地面積為230㎡，於辦理96
    年公告土地現值作業時，除其中16㎡部分○○○區○○○○○
    ○○路線價區段範圍內，依平均地權條例施行細則第63條第
    1項第1款但書及第5款規定，○○○區○○○○○○○路線價區
    段之路線價為其地價，其餘214㎡部分因其毗鄰之非公共設
    施保留地均○○○區○○○○○○○區段，依地價調查估計規
    則第18條第4項規定，劃屬第264號地價區段。又地價評議委
    員會第30次會議既已就被上訴人提出之「經查記其區段地價
    如附各行政區土地現值評議表及地價區段圖」加以評議而作
    成系爭土地96年公告現值之專業判斷，其將第120、264地價
    區段調整為221,000㎡元、128,000㎡元，系爭土地因屬跨越
    2個以上地價區段之土地，依地價調查估計規則第23條第3款
    規定，計算宗地單位地價結果為134,470/㎡元。另上訴人於
    94年12月21日因買賣取得系爭土地，其申報之土地移轉現值
    為124,122元/㎡，此外就系爭土地95年1月1日及96年1月1日
    所為各該年度土地公告現值，上訴人未曾提出偏低之異議等
    情，為原判決所是認，復為兩造所不爭，核與卷證資料相符
    ，亦與證據法則無違。至於徵收土地補償費是否相當合理，
    係委由前揭法律予以規範，原判決以被上訴人辦理系爭土地
    之徵收及補償，業已依前揭地價調查估計規則、土地徵收條
    例、平均地權條例及其施行細則等相關規定為之，故予維持
    原處分，其認事用法並無違誤，並已明確論述其事實認定之
    依據及得心證之理由，對上訴人在原審之主張如何不足採之
    論證取捨等事項，亦均有詳為論斷，其所適用之法規與該案
    應適用之法規並無違背，與解釋、判例亦無牴觸，並無所謂
    判決不適用法規或適用不當等違背法令之情形，又證據之取
    捨與當事人所希冀者不同，致其事實之認定亦異於該當事人
    之主張者，不得謂為原判決有違背法令之情形，上訴人主張
    被上訴人調查地價有誤認事實及法律適用涵攝錯誤等違法云
    云，無非重述其在原審業經主張而為原判決摒棄不採之陳詞
    ，並執其歧異之法律見解，就原審所為論斷、證據取捨及事
    實認定職權之行使為指摘，亦難憑採。再，所謂判決不備理
    由係指判決全然未記載理由，或雖有判決理由，但其所載理
    由不明瞭或不完備，不足使人知其主文所由成立之依據；原
    判決既已就維持原處分及訴願決定部分所持理由，明其判
    斷之依據，並將判斷而得心證之理由，記明於判決，亦無理
    由不備之情事。上訴人指摘原判決有理由不備之違法云云，
    亦非有理。
  (五)綜上，原判決並無違誤，上訴論旨，仍執前詞，指摘原判決
    違背法令，求予廢棄，為無理由，應予駁回。
七、據上論結，本件上訴為無理由。依行政訴訟法第255條第1項
    、第98條第1項前段，判決如主文。
中    華    民    國    100   年    11    月    24    日
                    最高行政法院第二庭
                        審判長法官  劉  鑫  楨
                              法官  姜  素  娥
                              法官  吳  慧  娟
                              法官  許  瑞  助
                              法官  李  玉  卿

以  上  正  本  證  明  與  原  本  無  異
中    華    民    國    100   年    11    月    24    日
                              書記官  賀  瑞  鸞